【裁判字號】    99,審易緝,27
【裁判日期】    990430
【裁判案由】    竊盜
【裁判全文】
            臺灣士林地方法院刑事判決
公  訴  人  臺灣士林地方法院檢察署檢察官
被      告  丁○○
上列被告因竊盜案件，經檢察官提起公訴（99年度少連偵字第2
號、第8 號），被告於本院準備程序中就被訴事實為有罪陳述，
經本院裁定改依簡式程序審理，並判決如下：
    主  文
丁○○成年人與少年共同犯攜帶兇器、踰越安全設備竊盜罪，處
有期徒刑柒月；又成年人與少年共同犯竊盜罪，處有期徒刑月
；又成年人與少年共同犯竊盜罪，處有期徒刑月，應執行有期
徒刑拾月。
    事  實
一、丁○○、蘇聖閔（業經本院審結）與少年張○○（民國84年
    次，姓名年籍詳卷，已移送本院少年法庭調查中）、福田○○（82年次，姓名年籍詳卷，已移送本院少年法庭調查中）
    、林○○（84年次，姓名年籍詳卷，已移送本院少年法庭調
    查中）共同意圖為自己不法之所有，而基於竊盜之犯意聯絡
    ，於98年10月6 日凌晨4 時許，共同前往設於臺北縣汐止市
    ○○街287 之1 號之「乙○○」，由少年福田○○踰越排氣
    設備侵入無人居住之「乙○○」（侵入建築物部分，未據告
    訴）並開啟側門，其等進入「乙○○」後，即將置於宮內之
    香油錢箱搬至外面空地，並分持隨地撿拾之石頭及足供兇器
    使用之鐵撬，破壞香油錢箱，竊取其內新臺幣（下同）5,50
    0 元，得手後朋分花用。
二、(一)丁○○與少年劉○○（85年次，姓名年籍詳卷，已移送本
    院少年法庭調查中）共同意圖為自己不法之所有，而基於竊
    盜之犯意聯絡，於98年11月1 日凌晨2 時許，在臺北縣汐止
    市○○路○ 段409 號前，由少年劉○○以自備之機車鑰匙發
    動機車後，共同竊取戊○○使用之LP5-565 號普通重型機車
    ；(二)丁○○、蘇聖閔（業經本院審結）、少年劉○○（85年
    次，姓名年籍詳卷，已移送本院少年法庭調查中）及少年陳
    ○○（85年次，姓名年籍詳卷，已移送本院少年法庭調查中
    ）復共同意圖為自己不法之所有，而基於竊盜之犯意聯絡，
    於98年11月2 日凌晨2 時50分，共同前往設於臺北縣汐止市
    ○○路57巷20之1 號之「己○○」，並侵入無人居住之「己○○」（侵入建築物部分，未據告訴），徒手竊取置於宮內
    香油錢箱內之3,700 元，得手後朋分花用2,380 元（剩餘1,
    320 元已由「福正官」主委領回）。
三、案經臺北縣政府警察局汐止分局報告臺灣士林地方法院檢察
    署檢察官偵查起訴。
    理  由
一、前揭犯罪事實，業據被告丁○○於偵查中、本院準備程序及
    審理時坦承不諱（參見臺灣士林地方法院檢察署99年度少連
    偵字第2 號偵查卷第59頁至第60頁，本院99年4 月22日準備
    程序及審判筆錄），犯罪事實一部分，核與告訴人乙○○之
    主委丙○○於警詢時指訴宮內財物遭竊之被害情節相符（參
    見臺灣士林地方法院檢察署99年度少連偵字第8 號偵查卷第
    16頁至第18頁），並經證人即同案共犯蘇聖閔、張○○及福
    田○○於警詢時陳述屬實（參見同上第8 號偵查卷第3 頁至
    第6 頁、第9 頁至第11頁、第13頁至第15頁）；犯罪事實二
    、(一)部分，核與被害人戊○○於警詢時指述情節相符（參見
    同上第2 號偵查卷第21頁至第22頁），並經證人即同案共犯
    劉○○於警詢時陳述屬實（參見同上第2 號偵查卷第14頁至
    第15頁），並有查獲之鑰匙扣案及贓物認領保管單（車號LP
    5-565 號機車）附卷可稽（附於同上第2 號偵查卷第31頁）
    ；犯罪事實二、(二)部分，核與告訴人己○○之主委甲○○於
    警詢時指訴宮內財物遭竊之被害情節相符（參見同上第2 號
    偵查卷第23頁至第25頁），並經證人即同案共犯蘇聖閔、劉
    ○○及陳○○於警詢時陳述屬實（參見同上第2 號偵查卷第
    6 頁至第7 頁、第10頁至第11頁、第18頁至第19頁），復有
    贓物認領保管單（贓款1,320 元）、監視錄影翻拍照片影本
    5 張在卷可稽（附於同上第2 號偵查卷第35頁、第37頁至第
    38頁），足徵被告自白與事實相符。本件事證明確，被告犯
    行均堪認定，應依法論科。
二、按刑法第321 條第1 項第3 款之攜帶兇器竊盜罪，係以行為
    人攜帶兇器竊盜為其加重條件，此所謂兇器，其種類並無限
    制，凡客觀上足對人之生命、身體、安全構成威脅，具有危
    險性之兇器均屬之，且祇須行竊時攜帶此種具有危險性之兇
    器為已足，並不以攜帶之初有行兇之意圖為必要（最高法院
    79年臺上字第5253號判例參照）。查本件被告丁○○於犯罪
    事實一所載時地行竊所用之鐵撬，雖未據扣案，惟該鐵撬既
    可用以破壞香油錢箱，衡情應屬質地堅硬之金屬利器，客觀
    上足以對人之生命、身體、安全構成威脅，具有危險性，自
    屬兇器。又按刑法第321 條第1 項第4 款所稱結夥三人，係
    以結夥犯全體俱有責任能力及有犯意之人為構成要件，若其
    中一人係缺乏責任能力或責任要件之人，則雖有加入實施之
    行為，仍不得算入結夥三人之內（最高法院30年上字第1240
    號判例參照），查本件被告丁○○所為上開竊盜犯行，分別
    係與同案共犯蘇聖閔（犯罪事實一及二、(二)部分）、張○○
    、福田○○及林○○（犯罪事實一部分）；劉○○（犯罪事
    實二部分）及陳○○（犯罪事實二、(二)部分）共同為之，而
    同案共犯張○○、福田○○、林○○、劉○○及陳○○，均
    為十二歲以上未滿十八歲之少年，有其等年籍資料在卷可按
    ，則其等雖有加入實施之行為，參諸上開判例，仍不得算入
    結夥三人之內。是核被告丁○○所為，犯罪事實一部分，係
    犯刑法第321 條第1 項第2 款、第3 款之攜帶兇器、踰越安
    全設備竊盜罪，公訴意旨認此部分犯行另涉犯刑法第321 條
    第1 項第4 款之加重竊盜罪，容有誤會；犯罪事實二部分，
    均係犯刑法第320 條第1 項之普通竊盜罪，公訴意旨認此部
    分犯行係犯刑法第321 條第1 項第4 款之加重竊盜罪，容有
    誤會，惟社會基本事實同一，乃依法變更起訴法條如上。被
    告丁○○與同案共犯蘇聖閔、張○○、福田○○及林○○就
    犯罪事實一所載之竊盜犯行；與同案共犯劉○○就犯罪事實
    二、(一)所載之竊盜犯行及與同案共犯蘇聖閔、劉○○及陳○○就犯罪事實二、(二)所載之竊盜犯行，均有犯意聯絡及行為
    分擔，為共同正犯。又被告丁○○於上開行為時為成年人，
    有其年籍資料在卷可考，其先後3 次與少年共同實施犯罪，
    均應依兒童及少年福利法第70條第1 項前段之規定，加重其
    刑。被告所犯上開各罪，犯意各別，行為互殊，應予分論併
    罰。爰審酌被告正值青壯，理當思循正當途徑謀取財物，然
    卻與他人共同竊取香油錢箱內之香油錢及他人機車，造成被
    害人等受有財產上之損害，惟考量被告犯後坦承犯行，態度
    良好，兼衡被告犯罪之動機、目的、品行、智識程度、家庭
    經濟狀況等一切情狀，分別量處如主文所示之刑，並定其等
    應執行之刑。
三、被告丁○○行竊所用之鐵撬，雖係被告犯罪所用之物，惟無
    證據證明係被告所有，且未據扣案，爰不予宣告沒收。
據上論斷，應依刑事訴訟法第273 條之1 第1 項、第299 條第1
項前段、第300 條，兒童及少年福利法第70條第1 項前段，刑法
第28條、第320 條第1 項、第321 條第1 項第2 款、第3 款、第
51條第5 款，刑法施行法第1 條之1 第1 項、第2 項前段，判決
如主文。
本案經檢察官王巧玲到庭執行職務。
中    華    民    國    99    年    4     月    30    日
                  臺灣士林地方法院刑事第一庭
                          法  官  洪英花
以上正本證明與原本無異。
如不服本判決，應於收受判決後10日內向本院提出上訴書狀，並
應敘述具體理由。其未敘述上訴理由者，應於上訴期間屆滿後20
日內向本院補提理由書（均須按他造當事人之人數附繕本）「切
勿逕送上級法院」。
                          書記官  趙彩彤
中    華    民    國    99    年    4     月    30    日
附錄論罪科刑法條：
刑法第320條
意圖為自己或第三人不法之所有，而竊取他人之動產者，為竊盜
罪，處 5 年以下有期徒刑、拘役或 5 百元以下罰金。
意圖為自己或第三人不法之利益，而竊佔他人之不動產者，依前
項之規定處斷。
前二項之未遂犯罰之。
刑法第321條
犯竊盜罪而有左列情形之一者，處 6 月以上、 5 年以下有期徒
刑：
一、於夜間侵入住宅或有人居住之建築物、船艦或隱匿其內而犯
    之者。
二、毀越門扇、牆垣或其他安全設備而犯之者。
三、攜帶兇器而犯之者。
四、結夥三人以上而犯之者。
五、乘火災、水災或其他災害之際而犯之者。
六、在車站或埠頭而犯之者。
前項之未遂犯罰之。

司法院資訊處製作；財團法人民間司法改革基金會備份。
